臺灣基隆地方法院刑事判決　　　　　　　100年度訴字第384號
公　訴　人　臺灣基隆地方法院檢察署檢察官
被　　　告　石積廣
上列被告因毒品危害防制條例案件，經檢察官提起公訴（100 年
度毒偵字第1019號），被告於準備程序進行中，就被訴事實為有
罪之陳述，經本院合議庭裁定由受命法官獨任進行簡式審判程序
，判決如下：
    主  文
石積廣施用第一級毒品，累犯，處有期徒刑捌月。
    事  實
一、石積廣前因施用第二級毒品案件，經本院裁定令入勒戒處所
    觀察、勒戒，於民國87年8 月15日因無繼續施用毒品傾向而
    執行完畢釋放出所。其於前次觀察、勒戒執行完畢後五年內
    ，又因施用第一、二級毒品案件，經本院裁定令入勒戒處所
    觀察、勒戒後，因認有繼續施用毒品傾向，另經本院裁定令
    入戒治處所強制戒治，於92年12月4 日期滿執行完畢，同案
    且經本院判處有期徒刑7 月及4 月，定應執行刑為有期徒刑
    10月確定；復因施用第一、二級毒品案件，經本院判處有期
    徒刑8 月及5 月，定應執行刑為有期徒刑1 年確定；上開二
    應執行刑接續執行，於94年5 月11日假釋出監，同年8 月27
    日縮刑期滿未經撤銷假釋，其未執行之刑，以已執行論。再
    因施用第一級毒品案件，經本院判處有期徒刑1 年，減為有
    期徒刑6 月確定；及因施用第一級毒品案件，經臺灣高等法
    院判處有期徒刑8 月確定；此二罪復經本院裁定其應執行刑
    為有期徒刑1 年確定；另因施用第一級毒品案件，經本院判
    處有期徒刑8 月確定，上開罪刑接續執行，於98年10月15日
    縮刑期滿執行完畢（構成累犯）。
二、詎石積廣猶未戒除毒癮，基於施用第一、二級毒品之犯意，
    於100 年4 月24日3 時許，在基隆市○○區○○路748 號2
    樓之1 住所，以將海洛因、甲基安非他命摻水置入注射針筒
    後施打手臂血管之方式，同時施用第一級毒品海洛因及第二
    級毒品甲基安非他命1 次。嗣於99年11月24日10時50分許，
    為警循線在上開處所查獲，經其同意採尿送驗，結果呈現安
    非他命、甲基安非他命、嗎啡、可待因陽性反應，而查悉上
    情。
三、案經基隆市警察局第一分局報告臺灣基隆地方法院檢察署檢
    察官偵查起訴。
    理  由
一、本件被告所犯者非為死刑、無期徒刑、最輕本刑為3 年以上
    有期徒刑之罪或高等法院管轄第一審案件，其於準備程序進
    行中，先就被訴事實為有罪之陳述，經告知其簡式審判程序
    之旨，並聽取公訴人及被告之意見後，本院依刑事訴訟法第
    273 條之1 第1 項之規定，裁定由受命法官獨任進行簡式審
    判程序，且依同法第273 條之2 規定，簡式審判程序之證據
    調查，不受第159 條第1 項、第161 條之2 、第161 條之3
    、第163 條之1 及第164 條至第170 條規定之限制，合先敘
    明。
二、前揭犯罪事實，業據被告石積廣於本院準備程序及審理時坦
    承不諱，又經被告同意，為警查獲後採集之尿液經送驗結果
    呈現安非他命、甲基安非他命、嗎啡、可待因陽性反應，此
    有基隆市警察局第一分局偵辦毒品案件尿液檢體對照表（尿
    液檢體編號：105 ）及台灣尖端先進生技醫藥股份有限公司
    100 年5 月4 日濫用藥物檢驗報告各1 份（見100 年度毒偵
    字第1019號第2 頁、第3 頁）附卷可稽，且參之以酵素免疫
    分析或薄層定性分析等方式為初步篩檢者，檢驗結果雖有相
    當程度偽陽性之可能，然以氣（液）相層析、質譜分析之儀
    器為交叉確認者，檢驗結果出現偽陽性之機率則極低，因而
    具有公信力，核足為對涉嫌人不利之認定；尤以「毒品施用
    後於尿液、血液中可檢出之最大時限，與施用劑量、施用頻
    率、施用方式、施用者飲水量之多寡、個人體質、代謝情況
    、檢體收集時間點及所用檢測方法之靈敏度等因素有關，因
    個案而異。依據Clarke's Isolation Identification of
    Drugs 第二版記載，血液中藥物之半衰期（濃度減半所需時
    間）分別為古柯鹼0.7-1.5 小時、海洛因3 分鐘（其代謝物
    為嗎啡2-3 小時）、嗎啡2-3 小時、大麻20-36 小時、安非
    他命12小時（當尿液偏酸性時，為4-8 小時）、甲基安非他
    命9 小時、Ketamine2-4 小時，而MDMA約8.49小時。一般於
    尿液中可檢出之最大時限，古柯鹼為施用後1-4 天、海洛因
    2-4 天、嗎啡2-4 天、大麻1-10天、安非他命1-8 天、甲基
    安非他命1-5 天、MDMA1-4 天、MDA1-4天、Ketamine2-4天。
    」此曾經行政院衛生署藥物食品檢驗局以92年7 月23日管檢
    字第0920005609號函釋在案，足認被告自白與犯罪事實相符
    ，本件犯罪事證明確，犯行洵堪認定，應依法論科。
三、查海洛因、甲基安非他命分別係毒品危害防制條例第2 條第
    2 項第1 款、第2 款所定之第一級、第二級毒品。核被告石
    積廣所為，係犯毒品危害防制條例第10條第1 項、第2 項之
    施用第一級毒品、第二級毒品罪。被告以一施用行為，同時
    觸犯上開2 罪，應從一重之施用第一級毒品罪處斷。再被告
    有犯罪事實欄一所示論罪科刑執行完畢情形，有臺灣高等法
    院被告前案紀錄表乙份附卷可查，其於有期徒刑執行完畢後
    5 年內，故意再犯本件有期徒刑以上之罪，為累犯，均應依
    刑法第47條第1 項加重其刑。爰審酌被告曾有施用毒品之前
    科仍不知戒除，惟犯罪後坦承犯行，且所犯之施用毒品犯行
    乃戕害自己身心健康，並未危及他人等一切情狀，量處如主
    文所示之刑，併定其應執行之刑。
據上論斷，應依刑事訴訟法第273 條之1 第1 項、第299 條第1
項前段，毒品危害防制條例第10條第1 項、第2 項，刑法第11條
、第55條前段、第47條第1 項，判決如主文。
本案經檢察官陳佳宏到庭執行職務。
中    華    民    國   100    年    6     月    30    日
                  刑事第五庭法    官  吳佳齡
以上正本證明與原本無異。
如不服本判決應於收受送達後10日內向本院提出上訴書狀，並應
敘述具體理由；其未敘述上訴理由者，應於上訴期間屆滿後20日
內向本院補提理由書(均須按他造當事人之人數附繕本)「切勿逕
送上級法院」。
中    華    民    國   100    年    6     月    30    日
                            書 記 官  莊智凱
附錄論罪法條：
毒品危害防制條例第10條
施用第一級毒品者，處 6 月以上 5 年以下有期徒刑。
施用第二級毒品者，處 3 年以下有期徒刑。